【裁判字號】    92,上易,203
【裁判日期】    920403
【裁判案由】    家暴傷害等
【裁判全文】
臺灣高等法院臺南分院刑事判決      九十二年度上易字第二三號  Ａ
      上  訴  人  臺灣嘉義地方法院檢察署檢察官
      被      告  甲  ○  ○
右上訴人因被告家庭暴力傷害案件，不服臺灣嘉義地方法院九十一年度易字第五七○
號中華民國九十一年十二月十九日第一審判決（起訴案號：臺灣嘉義地方法院檢察署
九十一年度偵字第五一八五號），提起上訴，本院判決如左：
      主      文
原判決撤銷。
本件公訴不受理。
      理      由
一、公訴意旨略謂：被告甲○○與告訴人乙○○係夫妻關係，於民國（下同）九十一
    年七月十七日二十一時許，在其位於嘉義縣太保市○○里○○路○段二二三巷廿
    八之一號之住處門口，因與告訴人發生口角，遂心生不悅，基於傷害及恐嚇之故
    意，以拳打腳踢之方式毆打告訴人之頭部及身體等多處部位，告訴人因而受有頭
    部創傷、左耳瘀傷、左顴部瘀傷六×五公分、後頸部挫傷二×一公分、前胸挫傷
    、下背部挫傷、左上臂瘀傷一二×八公分、右上臂瘀傷六×一二公分、左大腿瘀
    傷八×一二公分、右前臂瘀傷三×三公分等傷害，被告並告以：「這一次打死你
    」之危害他人生命身體安全等語，使告訴人心生恐懼。因認被告涉有刑法第二百
    七十七條第一項之傷害及第三百零五條之恐嚇危害安全罪嫌云云。
二、按告訴乃論之罪，告訴人於第一審辯論終結前得撤回其告訴；又告訴經撤回者，
    應諭知不受理之判決。刑事訴訟法第二百三十八條第一項、第三百零三條第三款
    定有明文。
三、訊之被告甲○○坦承其有毆打告訴人乙○○成傷之事實，惟否認有恐嚇危害安全
    之犯行，辯稱：那是我口頭禪，沒有恐嚇，是當天生氣脫口說的氣話，是先毆打
    告訴人之後才說「這一次打死你」的話等語。經查：據告訴人乙○○於警訊時指
    稱：「甲○○在右述時地毆打我時，並揚言『打你你都不怕，這一次打死你，不
    然你試試看』。」、「（警察問：甲○○揚言恐嚇你，你是否會害怕？）我非常
    害怕，怕甲○○將我打死。」；於偵查中指稱：「（檢察官問：甲○○恐嚇你會
    害怕？如何打你？）我會害怕，用拳頭打我胸口及頭部，並用腳踢我。」；於原
    審指稱：「（法官問：被告講要打死你不然試試看，是在何時？）在動手打我時
    講的，打完就沒有說了。」、「（問：你是否會感到害怕？）會。」等語，而被
    告亦於原審供稱：「（法官問：你說『要打死你，不然試試看』，是在何時說的
    ？）在打時，我講出來的。」，足證被告係於恐嚇當時並出手毆打告訴人無誤，
    是被告於本院所為上開辯解，不足採信。此外並有告訴人受傷之診斷證明書在卷
    可稽。本件事證明確，被告之犯行，可以認定。
四、核被告所為，係犯刑法第二百七十七條第一項之傷害罪。被告恐嚇告訴人時，進
    而實施毆打告訴人成傷之加害行為，其恐嚇之危險行為應為後生傷害之實害行為
    所吸收，不另成立恐嚇危害安全罪，僅論以傷害罪為已足，此為刑法理論上單純
    一罪之吸收關係，是起訴書引刑法第三百零五條，容有未洽，起訴法條應予變更
    。查本件告訴人乙○○告訴被告傷害案件，依刑法第二百八十七條前段之規定，
    須告訴乃論。茲據告訴人於原審具狀撤回其告訴，有刑事撤回告訴狀一份附原審
    卷可考，並經告訴人於原審審理時陳明無誤，揆諸前開說明，依法應諭知不受理
    之判決。
五、原判決就被告傷害部分諭知不受理之判決雖非無見，惟查，被告恐嚇告訴人時，
    進而實施毆打告訴人之加害行為，其恐嚇之危險行為應為傷害之實害行為所吸收
    ，不另成立恐嚇危害安全罪，只論以傷害罪。而告訴人嗣後有撤回告訴之事實，
    亦僅須就傷害部分犯行為不受理判決，然原判決就恐嚇部分另為無罪之諭知，顯
    有未洽。檢察官上訴意旨據以指摘原判決不當，為有理由，應由本院撤銷原判決
    改判，諭知本件公訴不受理。
據上論斷，應依刑事訴訟法第三百六十九條第一項前段、第三百六十四條、第三百條
、第三百零三條第三款，判決如主文。
本案經檢察官劉得鉦到庭執行職務。
中    華    民    國      九十二      年      四      月        三      日
                                  臺灣高等法院臺南分院刑事第五庭
                                      審判長法官  鄭    文    肅
                                            法官  王    浦    傑
                                            法官  黃    三    哲
右正本證明與原本無異。
不得上訴。
                                      法院書記官  陳    淑    貞
中    華    民    國      九十二      年      四      月      八        日


司法院資訊處製作；財團法人民間司法改革基金會備份。
